臺灣臺北地方法院刑事判決　　　　　　　94年度訴緝字第30號
　　公　訴　人　臺灣臺北地方法院檢察署檢察官
　　被　　　告　甲○○
上列被告因竊盜等案件，經檢察官提起公訴（86年度偵字第1432
3號），本院合議庭依被告於準備程序進行中為有罪之陳述，裁
定由以簡式審判程序審理後判決如下：
    主  文
甲○○連續竊盜，累犯，處有期徒刑肆月，如易科罰金，以佰
元折算壹日。
    事  實
一、甲○○於民國82年間因違反麻醉藥品管理條例案件，經本院
    以82年度易字第832號判處有期徒刑6月，如易科罰金，以三
    十元折算一日確定，甫於82年4月1日易科罰金執行完畢，竟
    仍基於竊盜之概括犯意，於86年5月初某日晚間六、七時許
    ，在台北市○○路○段技術學院道路，以一般之車輛鑰匙竊
    取打開停放在該處車牌號碼G5-2110號克萊斯勒廠牌自用小
    客車，發動引擎後駛離竊取得手，繼之再於86年，在台北市
    ○○○○路邊停車處，以小型十號板手，竊取編號CQ-5641
    號車牌得手，並將之懸掛於所竊得之克萊斯勒自用小客車上
    ，嗣於86年6月19日甲○○經查獲後，偕警至台北市○○路
    ○段查獲車牌號碼G5-2110號克萊斯勒自用小客車以及所懸
    掛之編號CQ-5641號車牌，因而查知上情。
二、案經台灣台北地方法院檢察署檢察官偵查起訴。
    理  由
一、訊之被告甲○○對於前揭事實坦認屬實，並有查獲車牌號碼
    G5-2110號克萊斯勒自用小客車以及編號CQ-5641號車牌之贓
    物領據在卷可資佐證，是本件事證已臻明確，被告犯行堪予
    確定。
二、核被告所為，係犯刑法第320條第1項之竊盜罪（起訴書所指
    犯罪事實業經限縮為克萊斯勒自用小客車、編號CQ-5641號
    車牌部分）。被告於二次行竊時，雖有使用一般之車輛鑰匙
    、小型十號板手，為二者體積均甚小，且未扣案無從勘驗，
    而依照一般市面上流通相同產品客觀上觀察，體積均小，應
    無罪為兇器使用之危險性，附此說明。被告先後二次竊盜行
    為，時間緊接，所犯之罪名及基本犯罪構成要件均相同，顯
    係基於概括犯意反覆為之，為連續犯，應依刑法第56條之規
    定，以一罪論，並加重其刑。查被告於82年間因違反麻醉藥
    品管理條例案件，經本院以82年度易字第832號判處有期徒
    刑6月，如易科罰金，以三十元折算一日確定，甫於82年4月
    1日易科罰金執行完畢等情，有台灣高等法院被告全國前案
    紀錄表附卷可稽，被告前受有期徒刑之執行完畢後，五年以
    內再犯本件有期徒刑以上之罪，為累犯，應依刑法第47條之
    規定，加重其刑，並遞加重之。爰審酌被告犯罪動機、目的
    、犯罪手段、犯罪所生之危險及損失、犯後坦承之態度等一
    切情狀，量處如主文所示之刑，並諭知易科罰金之折算標準
    。另被告為前揭竊盜時所使用之一般之車輛鑰匙、小型十號
    板手已經逸失，業據被告供述明確，是爰不為沒收之諭知，
    附此說明。另聲請併案審理之部分（台灣台北地方法院檢察
    署87年度偵字第5515號、第23254號、88年度偵字第18627號
    、台灣板橋地方法院檢察署87年度偵字第11490號、第17946
    號），被告固不否認持有車牌號碼FO-0986號、WO-5099號、
    K4-2545號車之行為，惟否認有竊盜之行為，辯稱該車輛係
    購買所得或自朋友處取得等語。經查，該併案審理部分之卷
    內事證，僅得證明被告持有該車輛之狀態，但無從逕依此而
    認係被告竊盜所得，是無法與本案起訴部分認有裁判上一罪
    之關係，應退由檢察官另為適法之處理，附此敘明。
三、據上論斷，應依刑事訴訟法第273條之1第1項、第299條第1
    項前段，刑法第56條、第320條第1項、第47條、第41條第1
    項前段、罰金罰鍰提高標準條例第1條前段、第2條，判決如
    主文。
本案經檢察官陳麗芬到庭執行職務。
中　　華　　民　　國　　94　　年　　7 　　月　　22　　日
             　　 刑事第二庭          法　官　蘇嘉豐
以上正本證明與原本無異。
如不服本判決，應於判決送達後10日內向本院提出上訴狀（應抄
附繕本）。告訴人或被害人如對於本判決不服者，應具備理由請
求檢察官上訴，其上訴期間之計算係以檢察官收受判決正本之日
期為準。
                                      書記官　蘇靜紅
中　　華　　民　　國　　94　　年　　7 　　月　　22　　日
附錄本案論罪科刑所適用法條全文：
刑法第320條第1項：
意圖為自己或第三人不法之所有，而竊取他人之動產者，為竊盜
罪，處五年以下有期徒刑、拘役或五百元以下罰金。
